臺灣高等法院高雄分院刑事判決　　　　94年度上訴字第1552號
　　上　訴　人　臺灣高雄地方法院檢察署檢察官
　　上　訴　人
　　即　被　告　甲○○
上列上訴人因被告違反毒品危害防制條例案件，不服臺灣高雄地
方法院94年度訴字第1776號中華民國94年8 月31日第一審判決（
起訴案號：臺灣地方法院檢察署94年度毒偵字第1460號，及移送
併案：94年度毒偵字第5428號），提起上訴，暨移送併辦（臺灣
地方法院檢察署94年度毒偵字第7754號），本院判決如下：
    主  文
原判決撤銷。
甲○○連續施用第一級毒品，累犯，處有期徒刑壹年陸月；內含
海洛因之針筒壹支、內含海洛因殘渣袋壹個及海洛因壹包（淨重
零點壹陸公克，含附著海洛因之包裝袋壹個）均沒收銷燬之。
    事　實
一、甲○○於民國（下同）91年間因搶奪案件，經臺灣地方法院
    判處有期徒刑9 月確定，同年間又因竊盜案件，經同院判處
    有期徒刑8 月確定，二案並由同院裁定應執行刑為有期徒刑
    1 年3 月，於93年8 月20日執行完畢；復因施用毒品案件，
    經同院裁定強制戒治，並於91年5 月28日期滿執行完畢，再
    由臺灣高雄地方法院檢察署檢察官於91年6 月7 日以91年度
    戒毒偵字第516 號處分不起訴；詎仍不知悔改，竟於強制戒
    治執行完畢後5 年內，仍基於施用第一級毒品海洛因之概括
    犯意，自94年2 月初之某日起，連續在高雄縣旗山鎮○○路
    84之4 號家中，施用海洛因多次，均以針筒注射之方式施用
    ，平均約每日施用2 次，最後1 次在94年5 月31日下午5 時
    許，在上址家中施用。其間，先於94年2 月17日下午1 時許
    ，在高雄縣旗山鎮○○街66巷口處，於其所騎乘之機車置物
    廂內扣得內含海洛因之針筒1 支及內含海洛因之殘渣袋1 個
    而查獲；後又於94年6 月1 日下午3 時30分許，在高雄縣美
    濃鎮○○○○○街口處，遇警盤查竟騎乘機車逃逸，且丟棄
    所持有之海洛因1 包，為警追緝後查獲，並扣有該海洛因1
    包（淨重0.16公克）。
二、甲○○承前施用第一級毒品海洛因之犯意，於前案被查獲後
    ，又連續於94年6 月14日晚上七、八時許，在高雄縣旗山鎮
    ○○路84之4 號家中，以針筒注射之方式施用第一級毒品海
    洛因1 次。嗣因毒品案被通緝，經警於同年月15日14時30分
    許，在高雄縣旗山鎮○○路旁緝獲，並採其尿液送檢驗結果
    呈嗎啡陽性反應，而得知上情。
三、案經高雄縣政府警察局旗山分局分別報請臺灣高雄地方法院
    檢察署檢察官偵查起訴及移送原審法院併辦暨移送本院併案
    審理。
    理  由
一、按除被告所犯為死刑、無期徒刑、最輕本刑為3 年以上有期
    徒刑之罪或高等法院管轄第一審案件者外，於前條第1 項程
    序進行中，被告先就被訴事實為有罪之陳述時，審判長得告
    知被告簡式審判程序之旨，並聽取當事人、代理人、辯護人
    及輔佐人之意見後，裁定進行簡式審判程序，刑事訴訟法第
    273 條之1 第1 項定有明文。本件經被告甲○○同意，適用
    簡式審判程序，因此依同法第273 條之2 之規定，不受第15
    9 條第1 項、第161 條之2 、第161 條之3 、第163 條之1
    及第164 條至第170 條規定之限制，先此敘明。
二、上開事實，業據被告甲○○於原審及本院審理時坦承不諱，
    且經警3 次查獲均採集其尿液送台灣檢驗科技股份有限公司
    鑑驗結果，被告尿液均呈施用海洛因後之嗎啡陽性反應，此
    有該公司之濫用藥物尿液檢驗報告3 份在卷可稽（94年2 月
    17日查獲採尿：見94年度毒偵字第1460號卷第20頁，94年6
    月1 日查獲採尿：見原審卷第45頁，94年6 月15日查獲採尿
    ：見94年度毒偵字第5931號卷第5 頁），且有針筒1 支、殘
    渣袋1 個及白色粉末1 包扣案可資佐證，而上開針筒及殘渣
    袋，經原審送請高雄醫學大學附設中和紀念醫院鑑定結果，
    內均含海洛因，此有該醫院之檢驗報告2 紙附卷可證（附於
    原審卷第21頁、第22頁），而上開白色粉末確係海洛因一節
    ，亦有法務部調查局鑑定通知書1 張在卷足稽（見原審卷第
    29頁），更徵被告確有使用上開查扣之物供其施用毒品海洛
    因無訛，足認被告自白施用海洛因犯行部分與事實相符；再
    者，被告前因施用毒品案件，經原審法院裁定強制戒治，並
    於91年5 月28日期滿執行完畢，再由臺灣高雄地方法院檢察
    署檢察官於91年6 月7 日以91年度戒毒偵字第516 號處分不
    起訴，亦有臺灣高等法院被告前案紀錄表、臺灣高雄地方法
    院檢察署檢察官91年度戒毒偵字第516 號不起訴處分書列印
    本1 份（見94年度毒偵字第1460號卷第22頁）等在卷可按，
    是被告於強制戒治執行完畢後，5 年內又為本件施用海洛因
    犯行甚明；從而，本案事證明確，被告施用第一級毒品海洛
    因犯行，堪予認定。
三、按海洛因係毒品危害防制條例第2 條第2 項第1 款所列之第
    一級毒品，被告甲○○施用第一級毒品海洛因之行為，核被
    告所為，係犯毒品危害防制條例第10條第1 項之施用第一級
    毒品罪。被告為施用第一級毒品而持有海洛因之低度行為，
    應為施用海洛因之高度行為所吸收，不另論罪。被告多次施
    用海洛因之行為，時間緊接，所犯罪名相同，顯係出於概括
    之犯意為之，為連續犯，爰依刑法第56條之規定，以一罪論
    ，並依法加重其刑。又公訴人雖僅就被告於94年2 月17日下
    午1 時許回溯24小時內之某時之施用海洛因之犯行起訴，其
    餘犯行均未起訴，然該未經起訴之連續施用海洛因犯行部分
    ，與已起訴之犯行，有連續犯之裁判上一罪之關係，為起訴
    效力所及，本院自得併予審酌，附此敘明。再被告於91年間
    因搶奪案件，經原審法院判處有期徒刑9 月確定，同年間又
    因竊盜案件，經同院判處有期徒刑8 月確定，二案並由同院
    裁定應執行刑為有期徒刑1 年3 月，於93年8 月20日執行完
    畢，5 年以內再犯本件有期徒刑以上之罪，為累犯，依刑法
    第47條規定加重其刑，並遞加之。
四、原判決以被告甲○○罪證明確，因予論罪科刑，固非無見：
    惟查：被告於94年6 月14日晚上七、八時許，在高雄縣旗山
    鎮○○路84之4 號家中，以針筒注射之方式施用第一級毒品
    海洛因1 次，原判決未及一併審理，尚有未洽。公訴人及被
    告上訴意旨，均執此指摘原判決不當，均有理由，自應由本
    院將原判決予以撤銷改判。爰審酌被告前曾犯2 次竊盜犯行
    ，及1 次搶奪犯行，均分別經法院判處罪刑在案，90年間又
    因施用毒品案件，經原審法院裁處觀察勒戒、強制戒治，上
    開罪刑及觀察勒戒、強制戒治均已執行完畢，91年間又犯施
    用毒品犯行，經原審法院判處有期徒刑7 月確定，此有卷附
    臺灣高等法院被告前案紀錄表可按，足見被告素行非佳，且
    早於90年間即已開始施用毒品，且長期以來屢因毒品施用而
    涉案，其間雖曾獲邀不起訴處分之寬典，仍始終無輟，持續
    施用，且於本案中早於94年2 月間已因施因毒品遭查獲，仍
    連續施用，以致同年6 月再遭查獲，顯見其陷溺毒癮，難以
    自拔，如非施予較長期之強制禁絕處遇，顯然無法期待被告
    有根除毒癮之可能，惟念其於審理中已坦承全部犯行，犯後
    態度尚佳等一切情狀，量處有期徒刑1 年6 月。至扣案內含
    海洛因難以析離之針筒1 支、內含海洛因無法剝離之殘渣袋
    1 個及海洛因1 包（淨重0.16公克，含附有海洛因無法分離
    之包裝袋1 個），均係查獲之毒品，爰依毒品危害防制條例
    第18條第1 項前段規定，諭知沒收銷燬之。
據上論斷，應依刑事訴訟法第369 條第1 項前段、第364 條、第
299 條第1 項前段、第273 條之1 第1 項、第273 條之2 ，毒品
危害防制條例第10條第1 項、第18條第1 項前段，刑法第11條、
第56條、第47條，判決如主文。
本案經檢察官張其主到庭執行職務。
中　　華　　民　　國　　94　　年　　11　　月　　30　　日
                  刑事第二庭    審判長法  官  林正雄
                                      法  官  陳啟造
                                      法  官  黃壽燕
以上正本證明與原本無異。
如不服本判決應於收受本判決後10日內向本院提出上訴書狀，其
未敘述上訴理由者，並得於提起上訴後10日內向本院補提理由書
狀（均須按他造當事人之人數附繕本）「切勿逕送上級法院」。
中　　華　　民　　國　　94　　年　　11　　月　　30　　日
　　　　　　　　　　　　　　　　　　　書記官  黃一秋
附錄本件判決論罪科刑法條：
毒品危害防制條例第10條第1項：
  施用第一級毒品者，處6月以上5年以下有期徒刑。
